【裁判字號】    92,毒抗,562
【裁判日期】    921128
【裁判案由】    毒品危害防制條例
【裁判全文】
臺灣高等法院刑事裁定                              九十二年毒抗字第五六二號
    抗  告  人
    即  被  告  甲○○
右抗告人因違反毒品危害防制條例案件，不服臺灣桃園地方法院中華民國九十二年十
月二十九日裁定（九十二年度毒聲字第三二八五號），提起抗告，本院裁定如左：
    主  文
抗告駁回。
    理  由
一、本件原裁定略以：被告甲○○前因施用毒品案件經於民國九十一年二月二十七日
    獲不起訴處分後，復於九十二年五月十五日十八時四十分許往前回溯九十六小時
    內某刻，在台灣地區不詳處所，非法施用第二級毒品安非他命，為警查獲後採其
    尿液送昭信科技顧問股份有限公司檢驗結果，發現確有安非他命陽性反應，有該
    公司濫用藥物陽性檢體檢驗報告附卷可稽，其施用毒品犯行堪以認定。再者，本
    件被告於前案不起訴處分後五年內再犯毒品危害防制條例第十條第二項之罪，復
    有不起訴處分書可佐，因而依同條例第二十三條第二項中段規定，裁定令被告入
    戒治處所施以強制戒治。經核於法並無不當。
二、抗告人抗告意旨略謂：伊並無吸食毒品之行為，可能係因伊當時有服用感冒藥，
    致使尿液檢驗結果呈現陽性反應，請重新採尿檢驗，還伊清白云云。
三、經查：
  (一)按以氣相層析質譜儀之方法作藥物及其代謝產物之定性及定量分析檢驗者，幾乎
    不會有偽陽性反應產生，亦即如尿液中未含有煙毒之反應者，即不可能產生因藥
    物所引起之偽陽性反應。（行政院國軍退除役官兵輔導委員會榮民總醫院八十三
    年四月七日（八三）北總內字第０三０三九號函參照）
  (二)本件抗告人即被告甲○○係於九十二年五月十五日經警察採其尿液，送昭信科技
    顧問股份有限公司以酵素免疫分析法ＥＩＡ為初步檢驗，再以氣相層析質譜儀法
    確認檢驗結果，確呈安非他命陽性反應，有該公司九十二年五月二十八日濫用藥
    物陽性檢體檢驗報告一份在卷可考。揆諸上開說明，被告尿液檢測既係以「氣相
    層析質譜儀分析法」鑑驗，自無偽陽性反應之可能。況依被告之尿液檢驗結果，
    其尿液中之安非他命，經檢出濃度為一三○六ｍｇ／ｍｌ，已超過五００ｍｇ／
    ｍｌ之「閾值濃度」標準甚多，佐以被告多次毒品前科紀錄，有被告全國前案紀
    錄表為憑，顯見被告確有吸食毒品。何況，抗告人於採尿送檢之際，採尿人員即
    曾詢問抗告人是否於採尿前三日內有服用藥物之情形，抗告人亦明白表示未有服
    用藥物，並按捺指印以供憑證，有列管毒品人口尿液檢體採集送驗紀錄表在卷可
    參。因之，被告辯稱係因服用感冒藥致尿液檢驗含有安非他命陽性反應，自無可
    採。
  (三)綜上所述，本件抗告為無理由，應予駁回。
四、據上論斷，應依刑事訴訟法第四百十二條，裁定如主文。
中      華      民      國    九十二    年     十一     月    二十八    日
                            臺灣高等法院刑事第十四庭
                                審判長法  官  陳  祐  輔
                                      法  官  陳  國  文
                                      法  官  洪  昌  宏
右正本證明與原本無異。
不得再抗告。
                                      書記官  廖  月  女
中      華      民      國    九十二    年     十二     月      二      日


司法院資訊處製作；財團法人民間司法改革基金會備份。
